臺灣臺南地方法院刑事判決　　　　　　　　96年度訴字第56號
公　訴　人　臺灣臺南地方法院檢察署檢察官
被　　　告　丙○○
選任辯護人　陳國華律師
上列被告因違反毒品危害防制條例案件，經檢察官提起公訴（95
年度偵字第18113號）及移送併辦（96年度偵字第2252號），本
院判決如下：
    主  文
丙○○販賣第二級毒品，處有期徒刑柒年肆月，如附表二編號一
所示之物沒收銷燬之，附表二其餘之物均沒收。販賣毒品所得新
臺幣肆萬捌仟元沒收，如全部或一部無法沒收時，以其財產抵償
之。
    事  實
一、丙○○明知安非他命屬於毒品危害防制條例第2條第2項第2
    款所稱之第2級毒品，不得販賣、轉讓或持有，詎其竟於民
    國94年3月間起，分別向真實姓名與年籍均不詳、綽號「球
    哥」、「阿狗」等二名男子購入海洛因及安非他命後，將海
    洛因留供施用，而基於販賣安非他命營利之犯意，以其門號
    0000000000號行動電話作為聯繫工具，於如附表一所示時、
    地，將所購之安非他命分裝，以每包新臺幣（下同）1000元
    或3000元不等之價格，各販賣予林國良、邱鴻隆、潘麗芬、
    丁雅萍及張佑昇等人（販賣數量、次數、價格等均如附表一
    所示），以資牟利。嗣經警依檢察官核發之通訊監察書對上
    開門號實施通訊監察，並於95年12月26日上午7時許，持法
    院所核發之搜索票前往丙○○之臺南縣新營市○○○街22巷
    42 號2樓之1之住處及對其車號3M-8273號自小客車執行搜索
    後，當場扣得丙○○所有之上開門號行動電話乙具（序號為
    000000000000000號）、安非他命4包（毛重分別為：1.8、
    3.8、0.5、2.0公克）、海洛因7包（毛重分別為0.4、0.4、
    0.1、0.3、0.2、0.1、0.1公克）、摻有海洛因之香菸2支、
    研磨器乙組（丙○○涉嫌施用及持有海洛因部分，由檢察官
    另案偵辦）、夾鏈帶乙包及現金12,200元等物，始知上情。
二、案經臺南縣警察局移送臺灣臺南地方法院檢察署檢察官偵查
    起訴及移送併辦。
 　 理  由
一、被告對於上揭事實坦承不諱，核與證人林國良、邱鴻隆、潘
    麗芬、丁雅萍、張佑昇等人於警詢及偵查中之證述情節相符
    ，復有通訊監聽譯文、林國良等人指認販賣安非他命者係被
    告之指認照片數幀及如附表二所示之第二級毒品及連絡工具
    扣案可憑，事證明確，被告犯行，可以認定。另原起訴書附
    表編號五之犯行，業經檢察官於96年3月16日準備程序時當
    庭限縮犯罪事實，並口頭將該部分刪除，有該日筆錄可稽，
    此部分犯罪事實既經檢察官限縮，且無具體事證可以認定與
    前開論罪科刑部分有集合犯包括一罪關係，本院即不予審究
    ，先此敘明。
二、核被告所為係犯毒品危害防制條例第四條第二項之販賣第二
    級毒品罪。按刑事法若干犯罪行為態樣，本質上原具有【反
    覆、延續】實行之特徵，立法時既予特別歸類，定為犯罪構
    成要件之行為要素，則行為人基於概括之犯意，在密切接近
    之一定時、地持續實行之複次行為，倘依社會通念，於客觀
    上認為符合一個反覆、延續性之行為觀念者，於刑法評價上
    ，即應僅成立一罪。學理上所稱【集合犯】之職業性、營業
    性或收集性等具有重複特質之犯罪均屬之，例如經營、從事
    業務、收集、販賣、製造、散布等行為概念者是，有最高法
    院九十五年度台上字第一0七九號判決意旨可資參照。被告
    多次販賣第二級毒品行為，其行為在客觀上具有反覆、延續
    之性質，主觀上出於一個有人買就反覆販賣之故意，依前開
    說明，其多次販賣之行為，應論以集合犯包括一罪。被告於
    附表一編號二之犯行，雖有部分行為在此次刑法修正前，惟
    因被告所為屬包括一罪，應以其最後行為作為論罪科刑之判
    斷時點，附表一編號二犯行之最後行為在刑法修正施行後，
    此部分即無新舊法比較問題，併予敘明。移送併辦部分，雖
    未經起訴，惟與本件論罪科刑部分，有集合犯包括一罪，本
    院應併予審理。被告雖無前科紀錄，有其前案紀錄表一份在
    卷可按，且於本件坦承犯行，惟其已五十幾歲，有相當之社
    會經歷，且有正當工作，於本件販賣對象多人，次數高達二
    十幾次，對社會風氣有不當影響，其犯罪情狀尚無可憫恕之
    處，爰不依刑法第五十九條減輕其刑。另被告主張其供出毒
    品上游「球哥」之行動電話0000000000號、0000000000號並
    指認照片為乙○○，警方並因而查獲乙○○，主張依毒品危
    害防制條例第十七條規定減輕其刑。惟被告於警詢供出毒品
    上游之時間為95年12月26日，有該日筆錄在卷可稽，而警方
    於95年6月7日即已發現乙○○之罪嫌，並對其0000000000、
    0000000000號行動電話監聽，有通訊監察書在卷可稽，則被
    告雖有供出上游，惟警方早在被告供出乙○○之前即已發現
    乙○○犯罪嫌疑，尚難認乙○○被查獲，係因被告之供述而
    破獲，自難依毒品危害防制條例第十七條規定減輕其刑。審
    酌被告尚無前科，惟販賣二級毒品安非他命之對象，次數，
    取得之利益、造成之危害及其犯後坦承犯行等一切情狀，量
    處如主文所示之刑。扣案如附表二編號一所示之物，為第二
    級毒品安非他命，依毒品危害防制條例第十八條第一項前段
    之規定沒收銷燬，附表二所示其餘之物為被告所有供販賣及
    分裝安非他命所用之物，均依法宣告沒收。扣案之新臺幣一
    萬二千二百元，並無證據證明與被告販賣第二級毒品有關，
    尚無法為沒收之諭知。另附表三所示之第一級毒品及研磨器
    ，與
    本件被告販賣第二級毒品之犯行無涉，宜由檢察官另案依法
    處理，本院於本案亦不作處理，附此說明。被告販賣毒品所
    得，依附表一所示金額、次數計算，為四萬八千元，依毒品
    危害防制條例第十九條第一項規定諭知沒收，如一部或全部
    無法沒收時，以其財產抵償之。
據上論斷，應依刑事訴訟法第二百九十九條第一項前段、毒品危
害防制條例第四條第二項、第十八條第一項前段、第十九條第一
項、刑法第十一條、第三十八條第一項第二款判決如主文。
本案經檢察官甲○○到庭執行職務
中　　華　　民　　國　　96　　年　　5　 　月  　30　　日
　　　　　　刑事第十三庭  審判長法　官　陳振謙
                                法  官  鍾邦久
                                法  官  蔡直青
以上正本證明與原本無異。
如不服本判決，應於收受送達後10日內向本院提出上訴書狀（應
附繕本）。
　　　　　　　　　　　　　　　　書記官　黃雅雲
中　　華　　民　　國　　96　　年　　5　　月　 　30　　日
附錄所犯法條：
毒品危害防制條例第4條第2項
製造、運輸、販賣第二級毒品者，處無期徒刑或 7 年以上有期
徒刑，得併科新臺幣 7 百萬元以下罰金。
 附表一
┌─┬────┬──────┬────────┬────┐
│編│販賣時間│販賣之地點　│販賣之毒品數量  │買受人  │
│號│        │　　　      │　              │        │
│  │        │            │                │        │
├─┼────┼──────┼────────┼────┤
│一│95年10月│林國良位於臺│2次，每次1包安非│林國良  │
│　│中旬起，│南縣官田鄉信│他命，價格新台幣│　　　　│
│　│每隔2、3│義街2段65巷9│（下同）1000 元 │　　　　│
│　│星期一次│號住處附近  │。              │　      │
├─┼────┼──────┼────────┼────┤
│二│94年年初│同上        │5次，每次1包安非│潘麗芬  │
│　│起，至95│            │他命，價格1000  │        │
│  │年12月23│            │元。            │        │
│  │日止    │            │                │        │
├─┼────┼──────┼────────┼────┤
│三│95年10月│邱鴻隆位於臺│5次，每次1包安非│邱鴻隆  │
│　│起，至同│南縣下營鄉開│他命，價格1000  │        │
│　│年12月21│化村中營83號│元。            │        │
│　│日止　　│住處附近    │                │　　　　│
├─┼────┼──────┼────────┼────┤
│四│95年9月 │第一次在臺南│6次，每次1包安非│丁雅萍  │
│　│初起，至│縣官田鄉隆本│他命，價格1000元│        │
│　│同年12月│村台一線路橋│。　　　        │        │
│  │25日止　│下，最後一次│                │        │
│  │        │在臺南縣麻豆│                │        │
│  │        │鎮○○○路交│                │        │
│  │        │流道下，其餘│                │        │
│  │        │地點不詳    │                │        │
├─┼────┼──────┼────────┼────┤
│五│95年9月 │台南縣新營市│10次，每次1包安 │張佑昇  │
│  │初起，至│府西路246號 │非他命，價格3000│        │
│  │同年10月│樓下        │元，共計花費3 萬│        │
│  │13日    │            │元許。          │        │
└─┴────┴──────┴────────┴────┘
 附表二
┌──┬────────────┬──────┬─────┐
│編號│  物    品    名    稱  │ 數   量    │ 備   註  │
├──┼────────────┼──────┼─────┤
│ 1  │安非他命（四包）        │  8.1公克   │          │
├──┼────────────┼──────┼─────┤
│ 2  │0000000000行動電話（序號│   1支      │販毒連絡用│
│    │：000000000000000號，含 │            │          │
│    │SIM卡）                 │            │          │
├──┼────────────┼──────┼─────┤
│ 3  │夾鏈袋                  │   1包      │分裝毒品用│
└──┴────────────┴──────┴─────┘
附表三【扣案物品─非本案部分】
┌──┬────────────┬──────┬─────┐
│編號│  物    品    名    稱  │ 數   量    │ 備   註  │
├──┼────────────┼──────┼─────┤
│ 1  │海洛因                  │淨重0.59公克│自行施用  │
├──┼────────────┼──────┼─────┤
│ 2  │摻有海洛因之香煙        │   2支      │自行施用  │
├──┼────────────┼──────┼─────┤
│ 3  │研磨器                  │   1組      │研磨海洛因│
│    │                        │            │用        │
└──┴────────────┴──────┴─────┘
